【裁判字號】    96,交簡上,89
【裁判日期】    970320
【裁判案由】    公共危險
【裁判全文】
台灣屏東地方法院刑事判決      96年度交簡上字第89號
公  訴  人  臺灣屏東地方法院檢察署檢察官
被  告  即
上  訴  人  甲○○
上列上訴人即被告因公共危險案件，不服台灣屏東地方法院96年
度交簡字第675 號中華民國96年11月13日第一審簡易判決（聲請
簡易判決處刑案號96年度偵字第6654號），提起上訴，本院管轄
之第二審合議庭判決如下：
    主  文
上訴駁回。
甲○○緩刑參年，並應向指定之公益團體、地方自治團體或社區
提供壹佰小時之義務勞務。緩刑期內付保護管束。
    事  實  及  理  由
一、本院認定被告之犯罪事實、證據及應適用之法條，與檢察官
    聲請簡易判決處刑書之記載相同，茲引用之（如附件）。
二、核被告甲○○所為，係犯刑法第185 條之4 之肇事逃逸罪。
    原審審酌被告駕車肇事致人受傷後，竟枉顧被害人（自小客
    車乘客）李如瑩之傷勢，未下車查看施以救護或報警處理，
    即自行駕車逃逸，惡性非輕，已有不該，然案發後已與事故
    相對人達成和解，和解內容為賠償被害人自小客車修理費共
    計新臺幣50,000元金額，並業已交付，此有警卷和解書1 紙
    附卷足按等一切情狀，量處有期徒刑6 月，並諭知易科罰金
    之折算標準，其認事用法，均無不合，量刑亦屬妥適。被告
    上訴意旨空言指摘原審判決不當，顯無理由，應予駁回。惟
    查被告犯後已深表悔悟，其於5 年內未曾因故意犯罪受有期
    徒刑以上刑之宣告、素行尚佳，有臺灣高等法院被告全國前
    案紀錄表在卷可稽，本院斟酌上情，認其一時失慮而罹刑典
    ，經此審判科刑，當知所警惕，信無再犯之虞，本件所宣告
    之刑以暫不執行為適當，爰諭知緩刑3 年，以勵自新。惟考
    量刑法第185 條之4 之立法意旨，係為維護交通安全，加強
    救護，減少被害人之死傷，促使駕駛人於肇事後，能對被害
    人即時救護，特設該條，乃對於肇事致人死傷而逃逸之人加
    以處罰，其旨在保護公共交通安全。被告肇事逃逸既對公眾
    交通安全造成危害，為使其戒慎其行，本院乃認除前開緩刑
    之宣告外，另有賦予被告一定負擔之必要，並依刑法第74條
    第2 項第5 款之規定，命其應向指定之公益團體、地方自治
    團體或社區提供100 小時之義務勞務。至其應如何執行，宜
    由檢察官考量被告所犯罪名，並參酌其性別、家庭、身分、
    職業、經歷、特殊專長、體能狀況及素行紀錄與參加意願等
    個人因素，再依義務勞務執行機關（構）之地域、特性及勞
    務內容等為適當之安排，併此敘明。又因本院對被告為刑法
    74條第2 項第5 款提供義務勞務之宣告，是併依刑法第93
    條第1 項第2 款之規定，諭知於緩刑期間付保護管束。
據上論斷，應依刑事訴訟法第455 條之1 第1 項、第3 項、第36
8 條，刑法第74條第1 項第2 款、第2 項第5 款、第93條第1 項
第2 款，判決如主文。
本案經檢察官陳新君到庭執行職務。
中    華    民      國      97    年   3    月   20   日
                    刑事第五庭
                              審判長法  官  石家禎
                                    法  官  林家聖
                                    法  官  陳秀慧
上正本證明與原本無異。
不得上訴
中    華    民      國      97    年   3    月   20   日
                                    書記官  林鴻仁


司法院資訊處製作；財團法人民間司法改革基金會備份。
